【裁判字號】    98,上訴,2800
【裁判日期】    980827
【裁判案由】    毒品危害防制條例
【裁判全文】
臺灣高等法院刑事判決                98年度上訴字第2800號
上  訴  人
即  被  告  甲○○
                    （現另案於臺灣桃園監獄執行中）
選任辯護人  呂福元律師
上列上訴人因違反毒品危害防制條例案件，不服臺灣桃園地方法
院98年度訴字第152號，中華民國98年5月22日第一審判決（起訴
案號：臺灣桃園地方法院檢察署97年度偵字第26293 號），提起
上訴，本院判決如下：
    主  文
原判決關於甲○○於民國九十七年九月二十日販賣第一級毒品及
定執行刑部分均撤銷。
甲○○於民國九十七年九月二十日販賣第一級毒品（即如附表一
編號四部分），累犯，處有期徒刑拾伍年陸月。扣案如附表三編
號一所示之行動電話壹具沒收之；及未扣案之販毒所得新臺幣壹
仟元沒收之，如全部或一部不能沒收時，以其財產抵償之。
其他上訴駁回。
上開撤銷改判與上訴駁回部分，應執行有期徒刑貳拾年。扣案如
附表三編號一所示之行動電話壹具沒收之；及未扣案如附表三編
號二至六所示之販毒所得共計新臺幣伍仟元均沒收之，如全部或
一部不能沒收時，以其財產抵償之。
    事  實
一、甲○○前於民國九十五年間，因毒品及竊盜案件，經法院各
    判處有期徒刑七月、四月及六月確定，其中所犯竊盜罪嗣經
    減為有期徒刑三月確定後，與上開其餘案件接續執行，於九
    十六年六月二十四日縮刑執行完畢（原判決誤認係於九十六
    年七月十六日執行完畢）。詎其明知海洛因係業經公告列為
    毒品危害防制條例第二條第二項第一款所規定之第一級毒品
    ，不得販賣及持有，竟意圖營利，各基於販賣第一級毒品海
    洛因之犯意，分別於如附表一、二所示之時間、地點，及以
    如附表一、二所示之方式及價格，先後販賣第一級毒品海洛
    因予乙○○及丙○○。嗣於九十七年十二月十日下午五時三
    十分許，為警在桃園縣蘆竹鄉○○街三七號查獲，並扣得其
    所有用以聯絡販毒事宜之行動電話一具（如附表三編號一所
    示）。
二、案經臺北市政府警察局刑事警察大隊移送臺灣桃園地方法院
    檢察署檢察官偵查後起訴。
    理  由
壹、程序方面
一、按被告以外之人於偵查中向檢察官所為之陳述，除顯有不可
    信之情況者外，得為證據，刑事訴訟法第一百五十九條之一
    第二項定有明文。此乃因檢察官訊問證人、鑑定人等被告以
    外之人時，均能遵守法律規定而不致違法取供，並令具結，
    可信性極高，為兼顧理論與實務而設。故被告、辯護人如主
    張證人於偵查中所為證言顯有不可信之情形者，本乎當事人
    主導證據調查原則，自應負舉證責任，否則，被告以外之人
    向檢察官所為之陳述，毋庸另為證明，即得作為認定被告犯
    罪之證據。查證人乙○○、丙○○於偵查中之供證，業經檢
    察官依法令其等具結，而被告或辯護人復未指出並證明各該
    證言有何顯不可信之情況，且無其他事證足資認定其等於檢
    察官訊問時有受違法取供情事，自得作為本案之證據。
二、次按偵查犯罪機關依法定程序監聽之錄音，係以監聽之錄音
    帶為其調查犯罪所得之證據，司法警察依據監聽錄音結果予
    以翻譯而製作之通訊監察譯文，乃該監聽錄音帶內容之顯示
    ，此為學理上所稱之「派生證據」，屬於文書證據之一種。
    於被告或訴訟關係人對其譯文之真實性發生爭執或有所懷疑
    時，法院固應依刑事訴訟法第一百六十五條之一第二項之規
    定，勘驗該監聽錄音帶以踐行調查證據之程序，俾確認該錄
    音聲音是否為通訊者本人及其內容與通訊監察譯文之記載是
    否相符，或傳喚該通訊者為證據調查。倘被告或訴訟關係人
    對該通訊監察譯文之真實性並不爭執，即無勘驗辨認其錄音
    聲音之調查必要性，法院於審判期日如已踐行提示通訊監察
    譯文供當事人辨認或告以要旨，使其表示意見等程序並為辯
    論者，其所為之訴訟程序即無不合，最高法院九十七年度台
    上字第五六一號判決意旨參照。查依卷附通訊監察書及附表
    之記載（偵查卷第九○至一三一頁），本件司法警察所為之
    監聽錄音蒐證程序既屬合法，其所取得之證據自有證據能力
    。且被告及辯護人對該通訊監察譯文之真實性於原審及本院
    均未予爭執，並經證人乙○○、丙○○供證如附表一、二之
    通訊譯文確為其等與被告之通話內容無誤，是無勘驗該監聽
    錄音帶之必要，合先敘明。
貳、實體方面
一、訊據被告甲○○固對於乙○○確曾於如附表一所示時間，與
    其聯絡購買第一級毒品海洛因，及其曾於如附表二所示之時
    間、地點，交付重約四分之一錢之海洛因予丙○○等情供承
    不諱（見本院卷第四四、四五頁），惟矢口否認有何販賣第
    一級毒品海洛因犯行，辯稱：其僅係與乙○○共同合資向綽
    號「阿敏」之郭銘峰購買海洛因，及其係無償轉讓海洛因予
    丙○○云云。辯護人辯護意旨略以：依通訊監察譯文內容，
    至多僅能證明被告有於如附表一所示時、地，與乙○○見面
    之事實，尚非證明被告販賣毒品海洛因予乙○○之證據，自
    不能作為被告販賣毒品之補強證據；且被告係應乙○○之要
    求，幫助乙○○向「阿敏」購買海洛因，被告主觀上係以幫
    助乙○○施用毒品之意思，應僅成立幫助施用第一級毒品罪
    。又依通訊監察譯文所載，丙○○係請被告幫忙向他人購買
    毒品海洛因，被告亦係基於朋友情誼，乃應其要求，幫助丙○○向他人購買海洛因，被告主觀上亦係以幫助丙○○施用
    毒品之意思，應僅成立幫助施用第一級毒品罪云云。
二、經查：
  (一)被告確曾於如附表一、二所示之時間、地點，先後販賣第一
    級毒品海洛因予乙○○、丙○○之情，分別業據1.證人乙○○於偵查中供證：渠於九十七年九月間，共曾向被告購買過
    第一級毒品海洛因約六至七次，每次均係先以渠所用之門號
    「0000000000」行動電話，撥打至被告使用之門
    號「0000000000」行動電話表示欲購買毒品後，
    再相約在被告住處附近之南崁交流道涵洞旁之土地公廟等地
    交易等語（偵查卷第一四三至一四六頁）；及於本院供證：
    通訊監察譯文上面所記載的通話內容係伊打電話給被告，要
    向他拿毒品海洛因，在如附表一所示的五次電話聯絡後，伊
    都有向被告拿到毒品，且每次交易價格均為一千元，毒品是
    被告親自交給伊的，其中九十七年九月二十日這次也有拿到
    毒品，交易金額也是一千元，伊在電話中稱五百元，係指先
    拿五百元給被告，後來餘款五百元也已付清了，這五次伊都
    沒有欠被告錢，至於被告向何人拿毒品，伊並沒有看見等語
    （本院卷第七五至七七頁）。2.證人丙○○於偵查中供證：
    伊曾向被告購買過一次之第一級毒品海洛因等語（偵查卷第
    一七一至一七三頁）；及於本院供證：卷附通訊監察譯文中
    之三通電話內容是伊與被告之對話，是伊叫被告拿毒品給伊
    ，被告也有到伊家拿毒品給伊，大概是五、六千元的量等語
    （本院卷第七八頁）明確。又被告斯時所使用之門號「00
    00000000」號行動電話，經臺灣桃園地方法院檢察
    署聲請原審法院核發通訊監察書准予通訊監察後，被告亦曾
    於電話中與乙○○、丙○○先後為如附表一、二所示之通話
    內容等情，業經被告供認及證人乙○○、丙○○供證在卷，
    並有通信監察書及譯文附卷可憑。參以乙○○、丙○○為警
    查獲後所採集之尿液經送檢驗結果，均呈嗎啡陽性反應，有
    台灣尖端先進生技醫藥股份有限公司濫用藥物檢驗報告可憑
    （偵查卷第七五至七七、八一至八三頁），足見乙○○、丙○○二人經警查獲前均確有施用第一級毒品之惡習。復證人
    乙○○雖於偵查中供證向被告購買毒品之次數約六至七次，
    惟與其於本院供證之次數，及其與被告上開通聯情形不符，
    應係記憶上之誤差，自以其於本院供證之五次為正確。由上
    足資認定被告分別於如附表一、二所示之時間、地點，及以
    如附表一、二所示之方式及價格，先後販賣第一級毒品海洛
    因予乙○○及丙○○之行為。
  (二)被告雖辯稱其係與乙○○共同合資向郭銘峰購買海洛因，及
    無償轉讓海洛因予丙○○，均係基於幫助乙○○施用毒品之
    意思云云，及證人乙○○於本院供證：伊係請被告幫忙購買
    毒品云云，證人丙○○於本院供證：被告係免費送伊毒品，
    並未向伊拿錢云云。惟查：
  1.就乙○○部分：被告上開所辯及證人乙○○所證情節，不僅
    顯與證人乙○○於偵查中之供證內容不符，且觀之如附表一
    編號三至五所示之譯文內容，均係證人乙○○撥打電話予被
    告後，即表示「…我跟你拿一張啦…你現在可以先拿給我嗎
    ？我現在很難過」、「…我先跟你拿五百元好不好，我等一
    下才有錢」、「…我處理一張」等語，均已明確表明係向被
    告購買毒品，而被告亦僅係回以其人在涵洞旁，要證人乙○○至該處找其而已，並未提及任何有關「阿敏」、「郭銘鋒
    」或究欲如何合資、向何人購買之對話。是被告上開所辯，
    顯屬畏罪卸責之詞，及證人乙○○所證，顯係事後迴護被告
    之詞，均不足採信。另證人丁○○雖於原審審理中證稱其曾
    與被告及證人乙○○共同合資購買第一級毒品海洛因施用云
    云，然其亦證稱其並不知悉證人乙○○平日施用海洛因之次
    數，且證人乙○○施用海洛因時，其並未每次均在場，亦不
    了解證人乙○○購買海洛因之模式及對象等語，足認證人丁○○並無法知悉證人乙○○各次施用海洛因之時間及其來源
    為何，自亦無法據此即認證人乙○○所施用之海洛因必非係
    向被告購買而得。亦即，既本案如附表一所示向被告購買海
    洛因之過程，業據證人乙○○供證如上述，則縱被告曾與證
    人乙○○合資購買海洛因一節屬實，於本案亦不足使本院為
    有利於被告之認定，附此敘明。
  2.就丙○○部分：被告前揭所辯及證人丙○○所證，不僅與證
    人丙○○於偵查中之供證不符，且丙○○於偵查中已證稱：
    伊雖曾請被告代伊向他人調取海洛因，然該次伊乃係與對方
    在位於桃園縣內壢之全國電子前交易，且有給付價金，故並
    非係如附表二所示之該次，亦即，如附表二所示該次，確係
    伊向被告購買海洛因等語，是丙○○已得明確區分究係向被
    告購買海洛因，或僅係請被告代為調貨之各該次交易，益徵
    其上開曾於如附表二所示時間、地點，向被告購買海洛因之
    陳述為真實而堪採信。被告前揭所辯及證人丙○○事後翻異
    前詞之供證，要無足採。另辯護意旨雖辯以：丙○○之男友
    游明璋本身即有在販賣海洛因，是丙○○並無向被告購買之
    必要，而當日僅係因丙○○一時無法聯絡游明璋，始轉請被
    告代為調取海洛因並墊付款項云云，然辯護意旨所指游明璋
    平日即有從事海洛因販賣，無非係以證人丁○○於警詢中之
    供述為據，並無其他證據可資佐證，已難遽信。又被告既與
    丙○○就所欲販賣（購買）之毒品種類、數量、價格均已達
    成合意，被告嗣並依約交付海洛因予丙○○，其所為即已該
    當於販賣毒品罪之構成要件，雖丙○○事後迄未如數給付價
    金，惟並無礙被告販賣第一級毒品罪名之成立，尚難執此遽
    認丙○○係請被告代為調取毒品。
  (三)查販賣毒品係違法行為，非可公然為之，且有其獨特之販售
    通路及管道，復無公定價格，容易增減分裝之份量，而每次
    買賣之價量，可能隨時依雙方關係深淺、資力、需求量及對
    行情之認知、來源是否充裕、查緝鬆嚴、購買者被查獲時供
    述購買對象之可能風險評估等，而異其標準，非可一概而論
    。本件被告否認有上揭販賣第一級毒品海洛因之事實，自無
    從查得其販賣予乙○○、丙○○而獲得具體利潤之金額，然
    按近年來政府為杜絕毒品之氾濫，對於查緝施用及販賣毒品
    之工作，無不嚴加執行，販賣毒品罪又係重罪，設若無利可
    圖，衡情一般持有毒品之人當無輕易將所持有之毒品轉讓他
    人而甘冒於再次向他人購買時，有被查獲移送法辦危險之理
    ，且毒品可任意分裝或增減其份量，而每次買賣之價量，亦
    隨雙方關係之深淺、當時之資力、需要程度及對行情之認知
    等因素，機動的調整，因之販賣之利得，除經承認犯行，或
    帳冊價量均臻明確外，委難察得實情。是縱未確切查得販賣
    賺取之實際差價，但除別有事證，足認係按同一價格轉讓，
    確未牟利外，尚難執此認非法販賣之事證有所不足，致知過
    坦承者難辭重典，飾詞否認者反得逞僥倖，而失情理之平。
    惟販賣之人從價差或量差中牟利之方式雖異，但其販賣目的
    在意圖營利則同一，堪認被告購入第一級毒品之價格必較其
    售出之價格低廉，或以同一價格而減少第一級毒品之份量，
    而有從中賺取差額利潤營利之意圖及事實，此應屬合於論理
    法則，且不違背社會通常經驗之理性判斷，職是被告販賣毒
    品予乙○○、丙○○，必有差價利益，而有從中牟利之營利
    意圖。
  (四)綜上所述，被告上開所辯，顯係事後圖卸之詞，要無可採。
    本案事證明確，被告犯行洵堪認定，自應依法論科。
三、按海洛因係毒品危害防制條例第二條第二項第一款規定之第
    一級毒品。核被告就附表一、二所為，均係犯毒品危害防制
    條例第四條第一項之販賣第一級毒品罪。被告持有第一級毒
    品之低度行為，為販賣之高度行為所吸收，不另論罪。又被
    告先後販賣第一級毒品予乙○○五次及販賣第一級毒品予丙○○一次之犯行，均犯意各別、行為互殊，應予分論併罰。
    被告曾受如上揭事實欄所述之有期徒刑執行完畢，有本院被
    告前案紀錄表可憑，其於受有期徒刑之執行完畢後，五年以
    內故意再犯本案有期徒刑以上之上開各罪，均應論以累犯（
    惟毒品危害防制條例第四條第一項之法定刑為死刑或無期徒
    刑，依法不得加重）。另被告固於警詢、偵查中供出毒品來
    源為「阿敏（郭銘峰）、「小雅（葉怡軒）」、「阿祥（許
    晉詳）」云云。惟本案被告自始即矢口否認有販賣第一級毒
    品之犯行，而被告亦自承檢察官並未就此部分繼續調查，且
    依卷附葉怡軒、郭銘峰、許晉祥之本院被告前案紀錄表（原
    審卷第四二至五一、五三至六○、六二至六四頁），於本案
    發生之時間內，均查無上開三人有任何販賣或轉讓毒品予被
    告之相關前案紀錄，自不得謂被告已供出其所犯販賣毒品罪
    行之毒品來源，並因而破獲，與毒品危害防制條例第十七條
    之規定不符，被告尚無從適用前開規定而減刑，併此敘明。
四、撤銷改判部分
    原審就被告於九十七年九月二十日販賣第一級毒品海洛因予
    乙○○（即如附表一編號四）部分對被告論罪科刑，固非無
    見。惟查：原判決認定該次被告係以五百元之價格販賣第一
    級毒品海洛因予乙○○，與證人乙○○於本院供證其係以一
    千元之價格向被告購得毒品乙情不符，致認定之犯罪事實與
    卷內依憑之證據不符，且就此部分販毒所得亦僅諭知沒收五
    百元及抵償，容有未合。被告此部分上訴意旨否認犯罪，固
    無理由，然原判決既有上開可議之處，自應由本院將此部分
    撤銷改判。又以被告此次所犯販賣第一級毒品罪，其交易毒
    品分量微少，所得金額亦僅一千元，且其販賣情節遠較長期
    販賣毒品之「大盤」、「中盤」毒販輕微，此前除多次施用
    毒品外，尚無其他重大犯罪，並非素行乖戾之輩，其因一時
    失慮而挺而走險，致觸犯重典（販賣第一級毒品罪之最輕法
    定本刑為無期徒刑），觀其上揭犯罪情況，依一般之客觀情
    形，縱量處最低刑，仍嫌過重，尚堪憫恕，應依刑法第五十
    九條之規定，酌量減輕其刑。爰審酌被告有施用毒品前科，
    素行不佳，有本院被告前案紀錄表可憑，其明知毒品對於人
    之身心健康有嚴重戕害，竟漠視毒品之危害性，販賣毒品牟
    利，損人利己，惟念其所得不多，及其智識程度、生活狀況
    、犯後態度等一切情狀，量處如主文第二項所示之刑，扣案
    如附表三編號一之行動電話係被告所有，業據供承在卷，且
    係其聯絡販賣毒品事宜所用之物，及未扣案之販賣毒品所得
    一千元，則為被告因犯罪所得之財物，均應依毒品危害防制
    條例第十九條第一項之規定，宣告沒收之，其中販毒所得如
    全部或一部不能沒收時，以其財產抵償之。又上開撤銷改判
    部分與後開上訴駁回部分所量處之刑，併定其應執行刑為有
    期徒刑二十年。扣案如附表三編號一所示之行動電話一具（
    含SIM卡一張），為被告所有，並為供其犯如附表一、二所
    示犯行所用之物；而如附表三編號二至六所示之販賣第一級
    毒品所得共計五千元，則係屬被告因犯罪所得之財物，均應
    依同條例第十九條第一項之規定，宣告沒收之，其中販毒所
    得如全部或一部不能沒收時，以被告之財產抵償之。
五、上訴駁回部分
    原審就被告所犯如附表一編號一至三、五及附表二所示之販
    賣第一級毒品罪共計五罪部分，以被告雖販賣海洛因予他人
    施用，危害他人之身心健康，惟其販賣之對象僅有二人，且
    次數及數量亦非眾多，是原審衡酌其情節尚堪憫恕，認如處
    以法定最輕刑無期徒刑，仍屬過重，各依刑法第五十九條之
    規定，酌量減輕其刑，及審酌被告除自身施用毒品外，更基
    於營利意圖，有償提供毒品予乙○○、丙○○施用，助長施
    用毒品行為之更形猖獗，且此類行為所生危害，非僅使多數
    人之生命、身體法益受侵害，影響所及甚且危害社會、國家
    之健全發展，復於犯後矢口否認犯行，態度不佳，及兼衡其
    因本案販賣毒品之利得尚非鉅大等一切情狀，因而適用毒品
    危害防制條例第四條第一項，刑法第十一條前段、第四十七
    條第一項、第五十九條之規定，判處被告均累犯，各處有期
    徒刑十五年六月，並以扣案如附表三編號一所示之行動電話
    一具（含SIM 卡一張），係被告所有，且為供其犯如附表一
    、二所示犯行所用之物，而如附表三編號二至四、六所示之
    販賣第一級毒品所得，則係屬被告因犯罪所得之財物，均應
    依同條例第十九條第一項之規定，宣告沒收之（至被告販賣
    毒品予丙○○部分，因丙○○尚未給付價金，是就此部分不
    另為沒收之宣告），且因上開販毒所得均未據扣案，併諭知
    如全部或一部不能沒收時，以被告之財產抵償之，經核並無
    不合。被告提起上訴，空言否認，指摘原判決不當為無理由
    ，應予駁回。
據上論斷，應依刑事訴訟法第三百六十九條第一項、第三百六十
八條、第三百六十四條、第二百九十九條第一項前段，毒品危害
防制條例第四條第一項、第十九條第一項，刑法第十一條前段、
第四十七條第一項、第五十九條、第五十一條第五款，判決如主
文。
本案經檢察官李月治到庭執行職務。
中    華    民    國    98    年    8     月    27    日
            刑事第二十一庭審判長法  官  蘇隆惠
                                法  官  曾家貽
                                法  官  楊力進
以上正本證明與原本無異。
如不服本判決，應於收受送達後10日內向本院提出上訴書狀，其
未敘述上訴之理由者並得於提起上訴後10日內向本院補提理由書
（均須按他造當事人之人數附繕本）「切勿逕送上級法院」。
                                書記官  楊麗娟
中    華    民    國    98    年    8     月    28    日
附錄：本案論罪科刑法條全文
毒品危害防制條例第4條第1項
製造、運輸、販賣第一級毒品者，處死刑或無期徒刑；處無期徒
刑者，得併科新臺幣 1 千萬元以下罰金。
附表一：
┌──┬───┬──┬────────┬──┬─────────────────┐
│編號│販  賣│販賣│ 販  賣  方  式 │交易│ 通    訊    監    察    譯    文 │
│    │對  象│毒品│                │日期├──┬──────────────┤
│    │      │    │                │    │時間│通   話   內   容   摘   要 │
├──┼───┼──┼────────┼──┼──┼──────────────┤
│ 一 │乙○○│海洛│由乙○○先以「09│97年│07時│A ：乙○○；B ：甲○○      │
│    │      │因  │00000000」門號行│9 月│10分├──────────────┤
│    │      │    │動電話，撥打至李│15日│    │A ：兄ㄟ，我柏松，我找你。  │
│    │      │    │河清使用之「0926│    │    │B ：好。                    │
│    │      │    │183477」門號行動│    │    │A ：要在哪裡？              │
│    │      │    │電話，表示欲購買│    │    │B ：外面有沒有下雨？        │
│    │      │    │海洛因後，即相約│    │    │A ：雨很大，看你在哪裡，我過│
│    │      │    │在桃園縣桃園市民│    │    │    去。                    │
│    │      │    │生北路上之加菲貓│    │    │B ：土地公廟那裡好了。      │
│    │      │    │便利商店前，以新│    │    │A ：好。我到打給你。        │
│    │      │    │臺幣（下同）1,00│    ├──┼──────────────┤
│    │      │    │0元之價格交易海 │    │07時│A ：我到了。                │
│    │      │    │洛因1小包。     │    │26分│B ：你在土地公廟那裡喔。    │
│    │      │    │                │    │    │A ：ㄟ，我在廟這裡。        │
│    │      │    │                │    │    │B ：我跟你講，你往回騎，往桃│
│    │      │    │                │    │    │    園方向騎差不多20公尺有一│
│    │      │    │                │    │    │    間加菲貓便利商店，店門口│
│    │      │    │                │    │    │    有夾娃娃機，你在那邊等我│
│    │      │    │                │    │    │    。                      │
│    │      │    │                │    │    │A ：好。                    │
├──┼───┼──┼────────┼──┼──┼──────────────┤
│ 二 │乙○○│同上│由乙○○先以「09│97年│7 時│A ：兄ㄟ，我柏松，我找你。  │
│    │      │    │00000000」門號行│9 月│25分│B ：你差不多10分鐘後過來。  │
│    │      │    │動電話，撥打至李│16日│    │A ：好。                    │
│    │      │    │河清使用之「0926│    │    │                            │
│    │      │    │183477」門號行動│    │    │                            │
│    │      │    │電話，表示欲購買│    │    │                            │
│    │      │    │海洛因後，即相約│    │    │                            │
│    │      │    │在桃園縣蘆竹鄉南│    │    │                            │
│    │      │    │崁交流道涵洞旁之│    │    │                            │
│    │      │    │土地公廟前，以1,│    │    │                            │
│    │      │    │000元之價格交易 │    │    │                            │
│    │      │    │海洛因1小包。   │    │    │                            │
├──┼───┼──┼────────┼──┼──┼──────────────┤
│ 三 │乙○○│同上│同           上 │97年│18時│A ：兄ㄟ，你在哪裡？我跟你拿│
│    │      │    │                │9 月│49分│    1 張啦。                │
│    │      │    │                │19日│    │B ：怎樣啦？                │
│    │      │    │                │    │    │A ：1 張啦。                │
│    │      │    │                │    │    │B ：好。                    │
│    │      │    │                │    │    │A ：你現在可以先拿給我嗎？我│
│    │      │    │                │    │    │    現在很難過。            │
│    │      │    │                │    │    │B ：你過來ㄚ。              │
│    │      │    │                │    │    │A ：過去哪裡ㄚ？你跟我講ㄚ。│
│    │      │    │                │    │    │B ：大廟啦。                │
│    │      │    │                │    │    │A ：好。                    │
├──┼───┼──┼────────┼──┼──┼──────────────┤
│ 四 │乙○○│同上│由乙○○先以「09│97年│7 時│A ：兄仔，我柏松，我先跟你拿│
│    │      │    │00000000」門號行│9 月│3 分│    500 好不好，我等一下才有│
│    │      │    │動電話，撥打至李│20日│    │    錢。                    │
│    │      │    │河清使用之「0926│    │    │B ：你怎麼常常用那種500的。 │
│    │      │    │183477」門號行動│    │    │A ：我等一下去工作就有錢了。│
│    │      │    │電話，表示欲購買│    │    │    拜託一下，幫忙一下啦。  │
│    │      │    │海洛因後，即相約│    │    │B ：好。                    │
│    │      │    │在上開土地公廟前│    │    │A ：我要過去哪裡？          │
│    │      │    │，以1,000元（林 │    │    │B ：涵洞啦。                │
│    │      │    │柏松當場先拿500 │    │    │A ：溝仔邊喔。              │
│    │      │    │元予甲○○，餘款│    │    │B ：桃園這邊啦。            │
│    │      │    │500元亦已於事後 │    │    │A ：好。                    │
│    │      │    │付清）之價格交易│    │    │                            │
│    │      │    │1包海洛因。     │    │    │                            │
├──┼───┼──┼────────┼──┼──┼──────────────┤
│ 五 │乙○○│同上│由乙○○先以「09│97年│6 時│A ：兄ㄟ，不好意思，那麼早吵│
│    │      │    │00000000」門號行│9 月│5 分│    到你，我柏松，我處理l 張│
│    │      │    │動電話，撥打至李│24日│    │    。                      │
│    │      │    │河清使用之「0926│    │    │B ：好。                    │
│    │      │    │183477」門號行動│    │    │A ：兄仔，我過去哪裡？      │
│    │      │    │電話，表示欲購買│    │    │B ：涵洞口。                │
│    │      │    │海洛因後，即相約│    │    │A ：涵洞口，好。            │
│    │      │    │在上開土地公廟前│    │    │B ：快一點。                │
│    │      │    │，以1,000元之價 │    │    │A ：好。                    │
│    │      │    │格交易1包海洛因 │    │    │                            │
│    │      │    │。              │    │    │                            │
└──┴───┴──┴────────┴──┴──┴──────────────┘
附表二：
┌──┬───┬──┬────────┬──┬─────────────────┐
│編號│販  賣│販賣│ 販  賣  方  式 │交易│ 通    訊    監    察    譯    文 │
│    │對  象│毒品│                │日期├──┬──────────────┤
│    │      │    │                │    │時間│通   話   內   容   摘   要 │
├──┼───┼──┼────────┼──┼──┼──────────────┤
│ 一 │丙○○│海洛│由甲○○先以「09│97年│10時│A ：丙○○；B ：甲○○      │
│    │      │因  │00000000」門號行│9 月│02分├──────────────┤
│    │      │    │動電話，撥打至康│15日│    │B ：現在是怎樣？要我們幫你裝│
│    │      │    │秀珠丙○○使用之│    │    │    好還是怎樣？            │
│    │      │    │「0000000000」門│    │    │A ：一個要6 的嘛，2 個是零的│
│    │      │    │號行動電話，確認│    │    │    。                      │
│    │      │    │丙○○所欲購買之│    │    │B ：零的是多少？            │
│    │      │    │海洛因數量後，即│    │    │A ：1 阿，你叫他多弄幾個，這│
│    │      │    │相約在丙○○位於│    │    │    邊有時候人家找我，我就幫│
│    │      │    │桃園縣中壢市自立│    │    │    他把錢留就對了。        │
│    │      │    │五街50號9 樓住處│    ├──┼──────────────┤
│    │      │    │之樓下，以5,000 │    │10時│B ：你要6,000 是四一的喔？  │
│    │      │    │元（公訴人誤認係│    │04分│A ：對。                    │
│    │      │    │6,000元）之價格 │    │    │B ：那我知道了。            │
│    │      │    │交易4分之1錢（起│    │    │（丙○○雖於電話中稱要購買  │
│    │      │    │訴書及原判決均誤│    │    │  6,000元之毒品，惟甲○○到 │
│    │      │    │載為4分之1公克）│    │    │  達其住處後，僅交付5,000元 │
│    │      │    │之海洛因（惟康秀│    │    │  之毒品予丙○○）          │
│    │      │    │珠尚未交付5,000 │    │    │                            │
│    │      │    │元之價金予甲○○│    │    │                            │
│    │      │    │）。            │    │    │                            │
└──┴───┴──┴────────┴──┴──┴──────────────┘
附表三：
┌──┬─────────────┬───────────────────┐
│編號│物      品      名      稱│備                                  註│
├──┼─────────────┼───────────────────┤
│ 一 │未扣案搭配門號0000000000號│                                      │
│    │行動電話1 具（含SIM 卡）  │                                      │
├──┼─────────────┼───────────────────┤
│ 二 │未扣案販賣第一級毒品予林柏│如全部或一部不能沒收時，以其財產抵償之│
│    │松之所得新臺幣1,000 元    │                                      │
├──┼─────────────┼───────────────────┤
│ 三 │未扣案販賣第一級毒品予林柏│如全部或一部不能沒收時，以其財產抵償之│
│    │松之所得新臺幣1,000 元    │                                      │
├──┼─────────────┼───────────────────┤
│ 四 │未扣案販賣第一級毒品予林柏│如全部或一部不能沒收時，以其財產抵償之│
│    │松之所得新臺幣1,000 元    │                                      │
├──┼─────────────┼───────────────────┤
│ 五 │未扣案販賣第一級毒品予林柏│如全部或一部不能沒收時，以其財產抵償之│
│    │松之所得新臺幣1,000 元    │                                      │
├──┼─────────────┼───────────────────┤
│ 六 │未扣案販賣第一級毒品予林柏│如全部或一部不能沒收時，以其財產抵償之│
│    │松之所得新臺幣1,000 元    │                                      │
└──┴─────────────┴───────────────────┘


司法院資訊處製作；財團法人民間司法改革基金會備份。
